{"related": [], "etymology": null, "url": "https://en.wiktionary.org/wiki/farandulear", "definitions": ["to swagger, boast, show off"], "verb": "farandulear", "synonyms": [], "description": "farandulear (first-person singular present faranduleo, first-person singular preterite farandule\u00e9, past participle faranduleado)", "conjugations": {"imperative": {"affirmative": ["", "farandulea (t\u00fa) - farandule\u00e1 (vos)", "farandulee", "faranduleemos", "farandulead", "faranduleen"], "negative": ["", "no farandulees", "no farandulee", "no faranduleemos", "no farandule\u00e9is", "no faranduleen"]}, "infinitive": "farandulear", "indicative": {"future": ["farandulear\u00e9", "farandulear\u00e1s", "farandulear\u00e1", "farandulearemos", "farandulear\u00e9is", "farandulear\u00e1n"], "preterite": ["farandule\u00e9", "faranduleaste", "farandule\u00f3", "faranduleamos", "faranduleasteis", "farandulearon"], "imperfect": ["faranduleaba", "faranduleabas", "faranduleaba", "farandule\u00e1bamos", "faranduleabais", "faranduleaban"], "conditional": ["farandulear\u00eda", "farandulear\u00edas", "farandulear\u00eda", "farandulear\u00edamos", "farandulear\u00edais", "farandulear\u00edan"], "present": ["faranduleo", "faranduleas (t\u00fa) - farandule\u00e1s (vos)", "farandulea", "faranduleamos", "farandule\u00e1is", "farandulean"]}, "pastparticiple": {"plural": {"feminine": "faranduleadas", "masculine": "faranduleados"}, "singular": {"feminine": "faranduleada", "masculine": "faranduleado"}}, "gerund": "faranduleando", "subjunctive": {"imperfect_se": ["farandulease", "faranduleases", "farandulease", "farandule\u00e1semos", "faranduleaseis", "faranduleasen"], "future": ["faranduleare", "faranduleares", "faranduleare", "farandule\u00e1remos", "faranduleareis", "farandulearen"], "imperfect_ra": ["faranduleara", "farandulearas", "faranduleara", "farandule\u00e1ramos", "farandulearais", "farandulearan"], "present": ["farandulee", "farandulees (t\u00fa) - farandule\u00e9s (vos)", "farandulee", "faranduleemos", "farandule\u00e9is", "faranduleen"]}}, "pronunciations": []}